【裁判字號】    94,簡上,154
【裁判日期】    950222
【裁判案由】    洗錢防制法
【裁判全文】
臺灣士林地方法院刑事判決             94年度簡上字第154號
上  訴  人
即  被  告  乙○○
                    樓
上列上訴人因違反洗錢防制法案件，不服本院士林簡易庭中華民
國94年10月11日94年度士金簡字第52號第一審刑事簡易判決（聲
請簡易判決處刑案號：94年度偵字第3294號），提起上訴，本院
管轄之第二審合議庭判決如下：
    主  文
上訴駁回。
乙○○緩刑貳年。
    事實及理由
一、本案經本院審理結果，認第一審判決以被告乙○○所為係犯
    洗錢防制法第9 條第1 項掩飾因自己重大犯罪所得財物罪，
    為幫助犯，判處有期徒刑4 月，並諭知易科罰金之折算標準
    ，所得財物新台幣（下同）2000元併予宣告沒收，其認事用
    法均無不當，量刑亦認妥適，應予維持，第一審判決書及檢
    察官聲請簡易判決處刑書記載之事實、證據及理由資予引用
    。
二、上訴意旨略以：上訴人即原審被告乙○○雖販賣帳戶予他人
    ，但不知係供為洗錢所用。又其係因貧病纏身，為謀小利始
    販賣帳戶，為此求為緩刑判決云云。經查：
  (一)訊之上訴人對於在前揭時出售金融機構帳戶之事實坦承不諱
    ，雖否認有何幫助違反洗錢防制法犯行。惟查：上揭詐騙集
    團以手機簡訊及利用上訴人所提供陽信銀行帳戶行騙之事實
    ，業據被害人甲○○指述綦詳，並有中華郵政公司自動櫃員
    機交易明細表及陽信銀行第0000-0000-0 號存款帳戶之開戶
    申請書、存摺存款印鑑卡、客戶對帳單等件影本附卷可佐。
    按金融帳戶為個人理財之工具，申請開設金融帳戶並無任何
    特殊之限制，一般民眾皆可以存入最低開戶金額之方式自由
    申請開戶，並得同時在不同金融機構申請多數存款帳戶使用
    ，乃眾所週知之事實。依一般人之社會生活經驗，倘係合法
    收入，本可自行向金融行庫開戶使用，而無向他人購買或租
    借帳戶之必要。苟見陌生人不以自己名義申請開戶，反以其
    他方式向不特定人蒐集收購或租借他人之金融機構帳戶使用
    ，衡情應能懷疑蒐集收購或租借帳戶之人，其目的在於掩飾
    或隱匿犯罪所得之財物。況上訴人係年逾30歲之成年人，堪
    信有相當社會經驗，將其金融機構帳戶出售予不熟識之人使
    用，並交付存摺、提款卡、密碼，又無回收之期限，應可預
    見不法之徒將透過該金融機構帳戶，作為犯罪使用，其出售
    帳戶供詐欺集團掩飾、隱匿常業詐欺所得財物之用，顯不違
    反其本意，上訴人自有提供金融機構帳戶幫助犯罪團掩飾、
    隱匿重大犯罪所得財物之不確定故意。本院第一審法院依此
    認定上訴人犯有洗錢防制法第9 條第1 項之罪，為幫助犯，
    依此認罪科刑，自無違誤，上訴人仍執陳詞而為無犯罪故意
    之答辯，為無理由，應予駁回。
  (二)惟上訴人前未曾受有期徒刑以上刑之宣告，有臺灣高等法院
    被告前案紀錄表1 份在卷可按，其於犯罪時罹有憂鬱症，自
    93年起即定期前往行政院國軍退除役輔導委員會台北榮民總
    醫院就診等情，有該院診斷證明書為憑，因罹有精神疾病，
    貧病交加，貪圖小利，致罹刑典，經此刑之宣告後，日後應
    無再犯之虞，且目前疾病在身，遽令其與社會隔離，執行短
    期自由刑，於其再社會化，至為不利，本院認暫不執行其刑
    為當，予以宣告緩刑2 年，用啟自新。
據上論斷，應依刑事訴訟法第455 條之1 第1 項、第3 項、第
368 條、第373 條、第74條第1款，判決如主文。
本案經檢察官曾勁元到庭執行職務。
中    華    民    國    95    年    2    月    22    日
                  交通法庭審判長法  官  趙文卿
                                法  官  王俊雄
                                法  官  楊得君
以上正本證明與原本無異。
本判決不得上訴。
                                書記官  曾韻蒔
中    華    民    國    95    年    2     月    24    日
附錄本案論罪科刑法條：
洗錢防制法第9條
犯第 2 條第 1 款之罪者，處 5 年以下有期徒刑，得併科新臺幣
三百萬元以下罰金。
犯第 2 條第 2 款之罪者，處 7 年以下有期徒刑，得併科新臺幣
五百萬元以下罰金。
以犯前二項之罪為常業者，處 3 年以上 10 年以下有期徒刑，得
併科新臺幣 1 百萬元以上 1 千萬元以下罰金。
法人之代表人、法人或自然人之代理人、受雇人或其他從業人員
，因執行業務犯前三項之罪者，除處罰行為人外，對該法人或自
然人並科以各該項所定之罰金。但法人之代表人或自然人對於犯
罪之發生，已盡力監督或為防止行為者，不在此限。
犯前四項之罪，於犯罪後六個月內自首者，免除其刑；逾六個月
者，減輕或免除其刑；在偵查或審判中自白者，減輕其刑。


司法院資訊處製作；財團法人民間司法改革基金會備份。
